【裁判字號】    89,訴,1697
【裁判日期】    890825
【裁判案由】    業務過失致死
【裁判全文】
台灣台中地方法院刑事判決                        八十九年度訴字第一六九七號
    公  訴  人  台灣台中地方法院檢察署檢察官
    被      告  丙○○
右列被告因業務過失致死案件，經檢察官提起公訴（八十九年度偵字第一一四三六號
），本院判決如左：
    主    文
丙○○從事業務之人，因業務上之過失致人於死，處有期徒刑陸月，緩刑貳年。
    事    實
一、丙○○參加技能檢定保母人員職類丙級合格，經行政院勞工委員會發給中華民國
    技術士證書，自民國（下同）八十七年六月十八日起，為合格之保母人員。於八
    十八年十二月間某日起，受乙○○、甲○○夫妻之託，於日間照顧甲○○於八十
    八年十月十五日生產之子林評浩，而從事保母工作，為從事業務之人，原應注意
    嬰兒於餵食牛奶後，如讓其趴睡，隨時有因所餵食之牛奶自胃部順著食道回流，
    並因回流而阻塞氣管致窒息死亡之虞，而有隨時注意防免窒息之必要，且依其取
    得保母人員技術士合格證書之職業訓練及多年受托照顧嬰兒之經驗，亦無不能注
    意之情形，於八十九年二月二十一日中午十二時許，丙○○於餵林評浩食用牛奶
    後，讓林評浩在娃娃床上趴睡，竟疏未注意，致林評浩因餵食之牛奶回流至氣管
    ，阻塞呼吸，而於同日下午四時許（推定）窒息死亡。嗣丙○○於林評浩死亡後
    ，向台中市西區調解委員會聲請調解托嬰糾紛事件，經調解成立，丙○○給付乙○○、甲○○夫妻精神慰撫金及喪葬費新台幣七十萬元，而台中市西區調解委員
    會將該調解事件函送本院審核後，副知台灣台中地方法院檢察署，經該署檢察官
    審核該調解事件（台灣台中地方法院檢察署八十九年度調參字第一九九三號）時
    ，查知上情。
二、案經台灣台中地方法院檢察署檢察官自動檢舉偵查起訴。
    理    由
一、訊據被告丙○○對於右揭受乙○○、甲○○夫妻之託，於日間照顧甲○○於八十
    八年十月十五日生產之子林評浩，而於八十九年二月二十一日中午十二時許，在
    餵林評浩食用牛奶後，讓林評浩在娃娃床上趴睡，而於同日下午四時許發現林評
    浩嘴唇發黑之情，固不否認，惟辯稱：那天他帶到我家時一直哭，他平時他漲氣
    的情形，我想可能是星期一他比較不習慣，中午時給他餵奶後給他休息一下，讓
    他趴睡，但是臉有側一邊，他睡約半小時時，我有去看他一下，也沒有異狀，後
    來我有做一些家事，也沒有聽到什麼聲音，等到要餵牛奶時他嘴唇有些發黑，我
    趕快急救，後來送中山醫院云云。惟查，核與被害人家屬乙○○、甲○○訴情節
    相符，並有照片七幀、私立中山醫學院附設孫中山先生紀念醫院急診病歷在卷可
    稽。而林評浩昭因氣管阻塞窒息死亡，亦經台灣台中地方法院檢察署檢察官督同
    法醫師相驗、解剖屬實，製有勘驗筆錄、驗斷書、解剖紀錄、相驗屍體證明書在
    卷可憑。按被告曾參加技能檢定保母人員職類丙級合格，並經行政院勞工委員會
    發給中華民國技術士證書，嗣並從事保母工作，原應注意嬰兒於餵食牛奶後，如
    讓其趴睡，隨時有因所餵食之牛奶自胃部順著食道回流，並因回流而阻塞氣管致
    窒息死亡之虞，而有隨時注意防免窒息之必要，且依其取得保母人員技術士合格
    證書之職業訓練及多年受托照顧嬰兒之經驗，亦無不能注意之情形，竟任令被害
    人林評浩於食用牛奶後趴睡，又未隨時注意，致被害人因餵食之牛奶回流至氣管
    ，阻塞呼吸而死亡，其有過失，甚為明顯，且其過失行為與被害人之死亡結果間
    具有相當因果關係。是被告前開所辯，無非係圖卸責之詞，不足採信。事證明確
    ，被告右揭犯行，洵堪認定。
二、按被告曾參加技能檢定保母人員職類丙級合格，並經行政院勞工委員會發給中華
    民國技術士證書，嗣並從事保母工作，為從事業務之人，故核被告所為，係犯有
    刑法第二百七十六條第二項之業務過失致死罪。爰審酌被告從事保母工作，竟疏
    未注意，致林評浩窒息死亡，並犯後尚能坦承部分犯行，態度良好，且事發後已
    與被害人家屬成立和解，賠償損害等一切情狀，量處如主文所示之刑，以資懲儆
    。查被告前未曾受有期徒刑以上之刑之宣告，此有臺灣台中地方法院檢察署刑案
    查註紀錄表附卷可參，經本次罪刑之宣告後，應無再犯之虞，本院認前開對其宣
    告之刑，以暫不執行為適當，爰併宣告緩刑二年，以示矜全。
據上論斷，應依刑事訴訟法第二百九十九條第一項前段，刑法第二百七十六條第二項
、第七十四條第一款，罰金罰鍰提高標準條例第一條前段，判決如主文
中      華      民      國    八十九    年      八      月    二十五    日
                                  臺灣台中地方法院刑事第四庭
                                      法  官  顏    世    傑
右正本證明與原本無異。
如不服本判決，應於判決送達後十日內，向本院提出上訴狀（應附繕本）。
                                      書記官
中      華      民      國    八十九    年      八      月    二十八    日
附錄本案論罪科刑法條：
刑法第二百七十六條第二項：
  從事業務之人，因業務上之過失犯前項之罪者，處五年以下有期徒刑或拘役，得併
  科三千元以下罰金。


司法院資訊處製作；財團法人民間司法改革基金會備份。
